臺灣臺南地方法院刑事判決
110年度交易字第16號
聲  請  人  臺灣臺南地方檢察署檢察官
被      告  馬亨志



上列被告因過失傷害案件，經檢察官聲請以簡易判決處刑（偵查
案號：109年度調偵續字第44號，原審理案號：109年度交簡字第
3337號），本院認不宜逕以簡易判決處刑，改依通常程序審理，
判決如下：
    主  文
本件公訴不受理。
    理  由
一、聲請簡易判決處刑意旨如附件臺灣臺南地方檢察署檢察官聲
    請簡易判決處刑書所載。
二、按檢察官就簡易判決處刑之聲請，與起訴有同一之效力，法
    院於審理後認應為不受理之諭知者，應適用通常程序審判之
    ，刑事訴訟法第451條第3項、第451條之1第4項第3款、第45
    2條定有明文。又按告訴乃論之罪，告訴人於第一審辯論終
    結前得撤回其告訴；告訴經撤回者，應諭知不受理之判決；
    不受理判決得不經言詞辯論為之；檢察官聲請以簡易判決處
    刑之案件，法院於審理後，認應為無罪、免訴、不受理或管
    轄錯誤判決之諭知者，應適用通常程序審判之，刑事訴訟法
    第238條第1項、第303條第3款、第307條、第452條、第451
    條之1第4項但書，亦分別定有明文。
三、查本件告訴人陳宛筠告訴被告馬亨志（原名馬伯汶）涉犯過
    失傷害案件，檢察官聲請簡易判決處刑書認被告係犯刑法第
    284條前段之過失傷害罪，依同法第287條前段之規定，須告
    訴乃論。茲因告訴人與被告已於民國110年1月4日在臺南市
    中西區調解委員會調解成立，告訴人並表示欲撤回本件過失
    傷害告訴，有臺南市○○區○○○○○000○○○○○0000號調解筆錄及1
    10年1月4日刑事撤回告訴聲請狀各1紙附卷可稽，揆諸前開
    說明，爰不經言詞辯論，逕為諭知不受理之判決。
四、據上論斷，應依刑事訴訟法第452條、第303條第3款、第307
    條，判決如主文。
中　　華　　民　　國　　110 　年　　3 　　月　　4 　　日
                  刑事第十六庭  法  官  蔡直青
以上正本證明與原本無異。
如不服本判決應於收受本判決後20日內向本院提出上訴書狀，並
應敘述具體理由。其未敘述上訴理由者，應於上訴期間屆滿後20
日內向本院補提理由書狀（均須按他造當事人之人數附繕本）「
切勿逕送上級法院」。
                                書記官　鄭瓊琳
中　　華　　民　　國　　110 　年　　3 　　月　　4 　　日
附件：
臺灣臺南地方檢察署檢察官聲請簡易判決處刑書
                                   109年度調偵續字第44號
    被　　　告　馬亨志
上列被告因過失傷害案件，業經偵查終結，認為宜以簡易判決處
刑，茲將犯罪事實及證據並所犯法條分敘如下：
        犯罪事實
一、馬亨志（原名馬伯汶）於民國108年9月6日15時10分許，駕
    駛車號000-0000號自小貨車，沿臺南市南區灣裡路由南往北
    方向行駛，行至灣裡路372巷口停車準備送貨，原應注意該
    車道寬度僅有3.5公尺，而汽車在顯有妨礙其他人、車通行
    處所，不得停車（道路交通安全規則第112條第1項第9款規
    定參照），且依當時情況，又無不能注意之情形，竟疏於注
    意貿然停車，適同向後方陳福全駕駛車號000-000號重機車
    而來，亦疏未注意車前狀況，致與上開自小貨車發生碰撞，
    使陳福全人車倒地後受有左手腕擦挫傷1處、右手掌擦傷2處
    、右膝擦傷3處及左右腳掌擦傷多處等傷害。嗣陳福全送醫
    救治後，於同日18時5分許，因冠心病併急性心肌梗塞不治
    死亡。
二、案經陳福全之女陳宛筠告訴偵辦。
        證據並所犯法條
一、證據：
  ㈠被告馬亨志之自白。
  ㈡告訴人陳宛筠之指訴。
  ㈢道路交通事故現場圖、道路交通事故調查報告表㈠、㈡各1
    份、現場及車損照片15張、監視器翻拍照片7張在卷。
  ㈣法務部法醫研究所解剖報告書暨鑑定報告書1份在卷。
  ㈤臺南市車輛行車事故鑑定委員會鑑定意見書1份在卷。
二、被告所犯法條：
  ㈠核被告所為，係犯刑法第284條前段之過失傷害罪嫌。
  ㈡告訴意旨雖認被告係犯過失致死罪嫌，惟被害人陳福全經法
    務部法醫研究所解剖鑑定結果，認係死於冠心病併急性心肌
    梗塞，左冠狀動脈前降支中段100%阻塞（內含急性栓塞子）
    ，室中膈前半段心肌壞死，左心室前壁破裂3處，心包填塞
    （心包腔內含500毫升血液及血塊），死者有主動脈及顱底
    基底動脈明顯粥狀硬化，及腦幹小區域陳舊性腦髓壞死，死
    亡方式歸類為「自然死」，有解剖報告書暨鑑定報告書1份
    在卷可稽，又就被害人是否因車禍驚嚇誘發急性心肌梗塞乙
    節函詢法務部法醫研究所，經該所以109年7月30日法醫理字
    第00000000000號函復認死者「急性梗塞的病理變化需經一
    段時間才會形成，因此不支持由驚嚇所致。」、「因死者有
    心血管嚴重阻塞，且心肌壞死破裂處出現纖維母細胞，肉芽
    組織，大量吞噬細胞含血鐵質吞噬細胞，嗜中性白血球等心
    肌缺氧缺血壞死反應，據此研判非外傷性心肌破裂，為急性
    心肌梗塞心肌壞死破裂。」，綜上，因認被害人死因與本件
    車禍並無相當因果關係，難令被告負過失致死罪責，然因此
    部分與前開被告所犯過失傷害部分，具有加重結果犯之實質
    上一罪關係，爰不另為不起訴處分，附此敘明。
三、依刑事訴訟法第451條第1項聲請簡易判決處刑。
    此　致
臺灣臺南地方法院
中　　華　　民　　國　 109　　年　　10　　月　　27　　日
                              檢察官  陳  昆  廷
本件正本證明與原本無異
中　　華　　民　　國　 109　　年　　11　　月　　3 　　日
                              書記官  王  可  清